【裁判字號】    97,易,2519
【裁判日期】    971003
【裁判案由】    竊盜等
【裁判全文】
臺灣板橋地方法院刑事判決              97年度易字第2519號
公  訴  人  臺灣板橋地方法院檢察署檢察官
被      告  丙○○
                    （現於臺灣臺北監獄臺北分監執行中）
上列被告因竊盜等案件，經檢察官提起公訴（97年度偵緝字第16
01號），本院訊問被告後，被告為有罪陳述，經本院裁定改依簡
式審判程序，判決如下：
    主  文
丙○○犯竊盜罪，累犯，處有期徒刑柒月，未扣案之鑰匙壹支沒
收；又犯竊盜罪，累犯，處有期徒刑伍月；又犯竊盜罪，累犯，
處有期徒刑伍月；又犯侵占遺失物罪，處罰金新臺幣壹萬伍仟元
，如易服勞役，以新臺幣壹仟元折算壹日。上開有期徒刑部分，
應執行有期徒刑壹年月，未扣案之鑰匙壹支沒收。
    事  實
一、丙○○前於民國92年間因犯重利罪，經本院以93年度簡字第
    5239號刑事簡易判決判處有期徒刑五月確定，復於93年間因
    犯竊盜罪，經本院以93度易字第1024號刑事判決判處有期徒
    刑十月確定，上開二罪並經本院定應執行刑為有期徒刑一年
    二月，於95年3 月31日執行完畢（構成累犯）。又於96 年2
    月21日因犯竊盜罪，經臺灣高等法院以96年度上易字17 89
    號刑事判決判處有期徒刑八月，減為有期徒刑四月，如易科
    罰金以新臺幣（下同）一千元折算一日，於96年10月2 日確
    定，於97年6 月23日入監執行（不構成累犯）。
二、丙○○就其上開竊盜犯行，經上開偵審程序並曾入監執行，
    已明知竊盜行為之違法性，仍為下列犯行：
  (一)於96年2 月17日晚間，基於以自備鑰匙竊取他人車輛之犯意
    ，意圖為自己不法之所有，於同日晚間10時許，在臺北縣蘆
    洲市○○街267 巷14號前，以自備鑰匙一支開啟戊○○所有
    停放該處之車牌號碼5682-EB 號自用小客車之車門後，隨即
    以該自備鑰匙一支插入該車電門發動車輛，駕駛該車離去，
    而竊取該車及戊○○所有置於該車內之該車汽車行車執照一
    張得手，隨後將該車棄置於違規停車地點，遭警方拖吊後，
    由戊○○領回，惟該車汽車行車執照並未置於車內。
  (二)於96年10月底某日，基於砸毀他人汽車車窗竊取車內物品之
    毀損及竊盜犯意，在臺北縣淡水鎮淡江大學附近，以石塊砸
    毀乙○○所有停放該處之車牌號碼1991-KH 號自用小客車之
    車窗後（毀損部分未據告訴、起訴），竊取乙○○所有置於
    該車內之汽車駕駛執照、該車汽車行車執照、強制汽車責任
    保險證各一張得手後，隨即逃逸。
  (三)於96年10月底某日，基於砸毀他人汽車車窗竊取車內物品之
    毀損及竊盜犯意，在臺北縣新莊市○○○路86巷24號地下停
    車場內，以磚塊砸毀甲○○所有停放該處之車牌號碼4037-S
    H 號自用小客車左後車窗後（毀損部分未據告訴、起訴），
    竊取甲○○所有置於該車內之該車汽車行車執照一張得手後
    ，隨即逃逸。
三、復於96年10月下旬某日，在其臺北縣五股鄉○○路1 號2 樓
    住處外之樓梯處，拾獲丁○○所有惟因前遭竊而棄置該處之
    臺北縣立蘆洲國民中學附設補習學校學生證一張及保齡球一
    顆，明知上開學生證及保齡球為脫離本人所持有之物，竟意
    圖為自己不法之所有，未當場為招領之揭示、亦未送交予警
    察機關處理，即將上開學生證及保齡球藏置於其住家，而以
    此種占有方式，將上開學生證及保齡球據為己有。
四、嗣於96年12月6 日晚間11時20分許，因涉犯毒品案件，經警
    持票至其住處執行搜索，在其房內扣得戊○○、乙○○、甲○○、丁○○等人遭竊之上開證件，始悉上情。
五、案經戊○○、乙○○、甲○○、丁○○訴由臺北縣政府警察
    局三重分局報告臺灣板橋地方法院檢察署檢察官偵查起訴。
    理  由
一、本案被告丙○○所犯係死刑、無期徒刑或最輕本刑為三年以
    上有期徒刑以外之罪，於本院準備程序進行中，被告先就被
    訴事實為有罪之陳述，經本院告知簡式審判程序之旨，並聽
    取公訴人及被告之意見後，由本院依刑事訴訟法第273 條之
    1 第1 項規定裁定進行簡式審判程序。
二、上開犯罪事實，業據被告於警詢、偵訊中坦承不諱，核與證
    人戊○○、乙○○、甲○○、丁○○於警詢中之證言互核相
    符，並有臺北縣政府警察局三峽分局贓物認領保管單暨證件
    影本六張在卷可稽，本件事證明確，被告犯行洵堪認定，應
    依法論科。
三、被告丙○○就事實欄二、(一)、(二)、(三)所示之犯行，核其所為
    ，均係犯刑法第320 條第1 項之竊盜罪；就事實欄三所示之
    犯行，核其所為，係犯刑法第337 條之侵占遺失物罪。被告
    就上開所犯之竊盜罪三罪、侵占遺失物罪一罪，其犯意個別
    ，行為互異，為數行為，應予分論併罰。被告有如事實欄所
    載之犯罪科刑暨執行紀錄，有臺灣高等法院被告前案紀錄表
    在卷可稽，其於有期徒刑之執行完畢後，五年以內故意再犯
    有期徒刑以上之竊盜罪共三罪，就該三罪均為累犯，應依刑
    法第47條第1 項規定加重其刑。爰審酌被告有事實欄所載之
    竊盜前科，亦經曾經入監執行，猶仍不能悔改，更為本案之
    竊盜犯行，所為顯屬非是，公訴人雖求處有期徒刑一年六月
    ，惟斟酌被告教育程度、經濟狀況、犯案動機、被害財物價
    值且均已經尋獲發還被害人、犯後坦承犯行等一切情狀，茲
    茲就所犯上開數罪，分別量處如主文所示之刑，並就有期徒
    刑部分，定其應執行刑，及就罰金刑部分，諭知罰金如易服
    勞役之折算標準，如主文所示，以示懲儆。又事實欄二、(一)
    所示之未扣案自備鑰匙一支，雖未經扣案，惟係被告所有供
    其為上開犯行所用之物，業據其陳明在案，依卷內事證，既
    無證據可認該鑰匙已經滅失，仍由本院依刑法第38條第1項
    第2 款規定宣告沒收，附此敘明。
據上論斷，應依刑事訴訟法第273 條之1 第1 項、299 條第1項
前段，刑法第320 條第1 項、第337 條、第51條第5 款、第47條
第1 項，第42條第3 項、第38條第1 項第2 款，刑法施行法第1
條之1 第1 項、第2 項前段，判決如主文。
本案經檢察官黃佳權到庭執行職務。
中    華    民    國    97    年    10    月    3     日
                  刑事第一庭  法  官  陳世旻
以上正本證明與原本無異
如不服本判決應於送達後10日內向本院提出上訴狀
                              書記官  洪紹甄
中    華    民    國    97    年    10    月    3     日
附錄：本案論罪科刑法條全文
中華民國刑法（民國 97 年 01 月 02 日修正)
第  320    條  （普通竊盜罪、竊佔罪）
意圖為自己或第三人不法之所有，而竊取他人之動產者，為竊盜
罪，處五年以下有期徒刑、拘役或五百元以下罰金。
意圖為自己或第三人不法之利益，而竊佔他人之不動產者，依前
項之規定處斷。
前二項之未遂犯罰之。
第  337    條  （侵占遺失物罪）
意圖為自己或第三人不法之所有，而侵占遺失物、漂流物或其他
離本人所持有之物者，處五百元以下罰金。
中華民國刑法施行法 (民國 95 年 06 月 14 日修正)
第  1- 1   條
中華民國九十四年一月七日刑法修正施行後，刑法分則編所定罰
金之貨幣單位為新臺幣。
九十四年一月七日刑法修正時，刑法分則編未修正之條文定有罰
金者，自九十四年一月七日刑法修正施行後，就其所定數額提高
為三十倍。但七十二年六月二十六日至九十四年一月七日新增或
修正之條文，就其所定數額提高為三倍。


司法院資訊處製作；財團法人民間司法改革基金會備份。
